臺灣桃園地方法院刑事判決
111年度審易字第1562號
公  訴  人  臺灣桃園地方檢察署檢察官 
被      告  李龍輝



上列被告因竊盜案件，經檢察官提起公訴（111年度偵字第24831
號、第26688號、第26691號），本院判決如下：
    主  文
李龍輝竊盜，三罪，各處罰金新台幣陸仟元、柒仟元、玖仟元，
如易服勞役均以新台幣壹仟元折算壹日；未扣案之犯罪所得之財
產利益即新台幣肆佰貳拾壹元、參佰零玖元、壹仟零參拾捌元各
別沒收，於全部或一部不能沒收或不宜執行沒收時，追徵其價額
。應執行罰金新台幣貳萬元，如易服勞役均以新台幣壹仟元折算
壹日。
    事  實
一、李龍輝意圖為自己不法所有，基於竊盜之犯意，分別為下列
    行為：
　㈠於民國111年1月28日下午5時43分許，騎乘車牌號碼000-000
    號普通重型機車，至桃園市○○區○○路0段000號統一超商航祥
    門市，徒手竊取蔡宗成所管理該門市內之博克Q肉丁蒜味德
    國香腸5支、韓式炸雞3包、酥炸海鮮丸2包及周氏蝦捲炸花
    枝丸1包（共價值新台幣〈下同〉421元)後，未經結帳旋即騎
    乘上開機車離去。
　㈡於111年2月6日上午10時8分許，騎乘上開機車，至桃園市○○
    區○○○路000○000號統一超商榮耀門市，徒手竊取洪清盛所管
    理該門市內之三角御飯糰6個、壽司組1個(共價值309元)後
    ，未經結帳旋即騎乘上開機車離去。
　㈢於111年2月4日晚間8時3分許，騎乘上開機車，至桃園市○○區
    ○○路00號OK便利超商正義店，徒手竊取傅郁婷所管理該門市
    內之滷蛋25顆、熱狗12條、三角飯糰4個(共價值1038元)後
    ，未經結帳旋即騎乘上開機車離去。
二、案經蔡宗成訴由桃園市政府警察局大園分局、洪清盛及傅郁
    婷訴由桃園市政府警察局中壢分局移送臺灣桃園地方法院檢
    察署檢察官偵查起訴。　　
　　理  由
壹、證據能力：
一、按被告以外之人於審判外之言詞或書面陳述，除法律有規定
    者外，不得作為證據。又被告以外之人於審判外之陳述，雖
    不符前4條之規定，而經當事人於審判程序同意作為證據，
    法院審酌該言詞陳述或書面陳述作成時之情況，認為適當者
    ，亦得為證據。當事人、代理人或辯護人於法院調查證據時
    ，知有第159條第1項不得為證據之情形，而未於言詞辯論終
    結前聲明異議者，視為有前項同意，刑事訴訟法159條第1項
    、第159條之5分別定有明文。查證人蔡宗成、洪清盛、傅郁
    婷、傅美華於警詢時之陳述，固係審判外之陳述而屬傳聞證
    據，惟被告就上開審判外之陳述，於本院審理中，知有該項
    證據，未曾於言詞辯論終結前聲明異議，而本院審酌該證人
    陳述作成時之情況，並無違法取證之瑕疵，亦認以之作為證
    據為適當，依前揭規定說明，自有證據能力。
二、卷內現場照片、監視器錄影畫面翻拍照片，均屬以機械之方
    式所存之影像再予忠實列印，並非依憑人之記憶再加以轉述
    而得，並非供述證據，並無傳聞證據排除法則之適用（最高
    法院98年度台上字第6574號判決意旨參照），該等照片，有
    證據能力。另本件認定事實所引用之卷內其餘卷證資料，並
    無證據證明係公務員違背法定程序所取得，被告於審判程序
    中復未於言詞辯論終結前表示異議，且卷內之文書證據，亦
    無刑事訴訟法第159條之4之顯有不可信之情況與不得作為證
    據之情形，則依刑事訴訟法第159條之5之規定，本件認定事
    實所引用之所有文書證據，均有證據能力，合先敘明。
貳、實體部分：　　         
一、訊據被告李龍輝坦承不諱，核與證人即告訴人蔡宗成、洪清
    盛、傅郁婷、證人傅美華於警詢證詞相符，並有車輛詳細資
    料報表、現場照片、監視器錄影畫面翻拍照片等在卷可稽，
    本件事證明確，應依法論科。
二、核被告所為，均係犯刑法第320條第1項之竊盜罪。被告如事
    實欄一㈠、㈡、㈢各犯行，犯意各別、行為互殊，應分論併罰
    之。按最高法院刑事大法庭110年度台上大字第5660號裁定
    意旨「被告構成累犯之事實及應加重其刑之事項，均應由檢
    察官主張並具體指出證明之方法後，經法院踐行調查、辯論
    程序，方得作為論以累犯及是否加重其刑之裁判基礎。」等
    語。本件起訴書雖已載明被告構成累犯之事實，然並已載明
    該累犯之罪名係詐欺罪，其罪名與罪質俱與本罪不同，依司
    法院大法官釋字第775號解釋及最高法院刑事大法庭110年度
    台上大字第5660號裁定意旨為個案情節審酌後，此部分無庸
    依刑法第47條第1項規定加重其刑。爰審酌被告之犯罪手段
    、犯罪所得財物價值、其自97年間起即不斷犯竊盜罪，已經
    執行或確定之案件即達數十件之譜，於本案前後亦有多件其
    他竊盜犯行(有台灣高等法院被告前案紀錄表可稽)等一切情
    狀，量處如主文所示之刑，並定其應執行之刑及諭知易服勞
    役之折算標準。末以，未扣案之被告之各次犯罪所得，被告
    曾於111年5月11日警詢時陳稱第三次之犯罪所得已經吃掉了
    ，並衡酌雖無證據證明各次犯罪所得是否均經被告食用完畢
    ，然經歷數月，顯然無從再予沒收原物，是自應依刑法第38
    條之1第1項前段、第3項、第4項之規定，於各次犯罪項下宣
    告沒收各次犯罪所得之財產上利益即421元、309元、1038元
    ，於全部或一部不能沒收或不宜執行沒收時，追徵其價額。
據上論斷，應依刑事訴訟法第299條第1項前段，刑法第320條第1
項、第51條第7款、第42條第3項、第38條之1第1項前段、第3項
、第4項，刑法施行法第1條之1第1項，判決如主文。
本案由檢察官楊挺宏提起公訴，經檢察官張建偉到庭執行職務　
中　　華　　民　　國　 111　　年　　12　　月　　 8　　日
                  刑事審查庭  法　官　曾雨明
以上正本證明與原本無異。
如不服本判決應於收受判決後20日內向本院提出上訴書狀，並應
敘述具體理由。其未敘述上訴理由者，應於上訴期間屆滿後20日
內向本院補提理由書(均須按他造當事人之人數附繕本)「切勿逕
送上級法院」。
                              書記官　沈詩婷  
中　　華　　民　　國　 111　　年　　12　　月　　 9　　日
附錄本案論罪科刑法條：
中華民國刑法第320條
意圖為自己或第三人不法之所有，而竊取他人之動產者，為竊盜
罪，處5年以下有期徒刑、拘役或50萬元以下罰金。
意圖為自己或第三人不法之利益，而竊佔他人之不動產者，依前
項之規定處斷。
前二項之未遂犯罰之。